【裁判字號】    97,上易,727
【裁判日期】    971126
【裁判案由】    竊盜
【裁判全文】
臺灣高等法院臺南分院刑事判決         97年度上易字第727號
上  訴  人  臺灣雲林地方法院檢察署檢察官
被      告  丙○○
                    現於臺灣嘉義監獄
被      告  甲○○
                    生前住所雲林縣麥寮鄉○○村○○路280
上列上訴人因被告竊盜案件，不服臺灣雲林地方法院九十七年度
易字第二六七號中華民國九十七年九月廿六日第一審判決（起訴
案號：臺灣雲林地方法院檢察署九十七年度偵字第一三七五號）
，提起上訴，本院判決如下：
    主  文
原判決關於甲○○部分撤銷。
上開撤銷部分公訴不受理。
其他上訴駁回。
    理  由
甲、被告甲○○部分：
一、公訴意旨略以：丙○○前因竊盜案件，經原審法院於民國九
    十二年十月廿七日，以九十二年度簡字第一九七號判決判處
    有期徒刑五月，緩刑三年確定；又因贓物案件，經法院於九
    十三年五月三十一日，以九十三年度港簡字第三號判決判處
    有期徒刑三月確定，嗣經原審法院撤銷前案緩刑確定，並就
    前開二案裁定應執行有期徒刑七月確定。再因施用第一級毒
    品案件，經臺灣高等法院臺南分院於九十四年十一月十一日
    ，以九十四年度上訴字第八七六號判決判處有期徒刑十月確
    定，經與前開二案接續執行，甫於九十五年九月三十日假釋
    期滿執行完畢（構成累犯）。詎其仍不知悛悔，竟單獨或與
    甲○○（於九十七年十月一日死亡）共同意圖為自己或二人
    不法之所有而為下列犯行：
  (一)丙○○單獨一人於九十七年三月五日中午十二時許，在雲林
    縣麥寮鄉六輕某停車場，持其所有而客觀上足對人身安全產
    生危害之鐵製L型扳手一支為工具，啟動該機車電門而竊取
    戊○○所有之車牌號碼OKJ-447號重型機車一部得手，供己
    代步使用。後於同年三月八日下午三時許，丙○○與甲○○
    二人共同騎乘上開竊得之重型機車，前往雲林縣土庫鎮○○
    里○○段108號丁○○所有之養鵝場，由甲○○在場把風，
    丙○○以不詳方式剪斷裝置於該處之農用抽水馬達電線後，
    竊取丁○○所有之抽水馬達一個得手。
  (二)丙○○、甲○○二人於九十七年三月九日下午三時三十分許
    ，共同騎乘車牌號碼OKJ-447號重型機車，至雲林縣土庫鎮
    ○○里○○段○○路15號北側乙○○所承租之農地，以不詳
    方式竊取乙○○所有裝置於該處之抽水馬達一個，得手後將
    抽水馬達置放於機車腳踏板，準備載運離去，惟其行竊過程
    經村民目睹，通知該處守望相助隊隊員前往追捕，被告二人
    見事跡敗露，立即騎乘機車逃逸，守望相助隊隊員乙○○、
    鍾奇等人則在後追趕，被告二人於行經臺19線旁御品園汽
    車旅館後方時，將機車腳踏板上竊得之抽水馬達踢落地面，
    後於該處附近為守望相助隊隊員合力逮捕，並於被告二人所
    騎乘機車置物箱內扣得小斧頭、鐮刀、小尖刀、自製板手各
    一把（此部分原審諭知無罪）。嗣於九十七年三月九日下午
    三時三十分許，甲○○騎乘上開竊得之重型機車搭載丙○○
    ，行經土庫鎮○○里○○段○○路15號北側農地附近，適遇
    守望相助隊隊員駕車途經該處，丙○○見狀因害怕遭守望相
    助隊隊員查覺渠等騎乘贓車，旋與甲○○加速逃離現場，惟
    仍為守望相助隊隊員駕車追逐一段距離後，當場逮捕丙○○
    、甲○○，並扣得丙○○竊取上開機車所用之鐵製L型扳手
    一支，因而查悉上情。因認被告甲○○所為分別係犯刑法第
    三百二十條第一項之竊盜罪嫌云云。
二、按被告死亡者，應諭知不受理之判決，並得不經言詞辯論為
    之，又第一審審判之規定，於第二審之審判準用之，刑事訴
    訟法第三百零三條第五款、第三百零七條及第三百六十四條
    分別定有明文。經查，本案經臺灣雲林地方法院以九十七年
    度易字第二六七號判處被告甲○○有期徒刑七月，茲據檢察
    官不服提起上訴，惟被告甲○○於上開判決後已於九十七年
    十月一日死亡，此有甲○○個人基本資料查詢結果單一紙在
    卷可稽（本院卷第十一頁）。爰依前揭說明，自應由本院將
    原判決關於甲○○部分撤銷，並依上開規定諭知公訴不受理
    ，且不經言詞辯論為之。
乙、被告丙○○部分：
一、按刑事訴訟法第三百六十一條、第三百六十七條規定，不服
    地方法院之第一審判決而提起上訴者，應提出上訴書狀，並
    敘述具體理由，為上訴必備之程式；其所提出之書狀未敘述
    上訴理由，或僅曾以言詞陳述上訴理由者，均應於上訴期間
    屆滿後二十日內補提理由書於第一審法院。第一審法院經形
    式審查，認逾期未補提上訴理由者，應定期間先命補正；逾
    期未補正者，為上訴不合法律上之程式，應以裁定駁回。倘
    已提出上訴理由，但所提非屬具體理由者，則由第二審法院
    以上訴不合法律上之程式，判決駁回。而所謂具體理由，必
    係依據卷內既有訴訟資料或提出新事證，指摘或表明第一審
    判決有何採證認事、用法或量刑等足以影響判決本旨之不當
    或違法，而構成應予撤銷之具體事由，始克當之（例如：依
    憑證據法則具體指出所採證據何以不具證據能力，或依憑卷
    證資料，明確指出所為證據證明力之判斷如何違背經驗、論
    理法則）；倘僅泛言原判決認定事實錯誤、違背法令、量刑
    失之過重或輕縱，而未依上揭意旨指出具體事由，或形式上
    雖已指出具體事由，然該事由縱使屬實，亦不足以認為原判
    決有何不當或違法者（例如：對不具有調查必要性之證據，
    法院未依聲請調查亦未說明理由，或援用證據不當，但除去
    該證據仍應為同一事實之認定），皆難謂係具體理由，均應
    認其上訴為違背法律上之程式。
二、本件上訴人即臺灣雲林地方法院檢察署檢察官不服原審判決
    ，提起上訴。其上訴理由僅謂：證人乙○○、鍾奇於警詢
    、偵查中及原審審理時均指證稱有目睹被告二人將抽水馬達
    一個從機車腳踏板上踢落地面，且迭次所陳，尚非不相符合
    ，則就此被告二人此部分竊盜犯行之基本事實，顯無互不相
    符，且與真實無礙，原審判決未採上開證人之證述，遽認被
    告此部分無罪，此部分判決尚未妥適云云。然原審依卷證資
    料調查所得，就上開證人前後證述內容如何諸多瑕疵不合常
    情，已一一指明（原判決第七頁至第十頁），亦即公訴人前
    揭上訴理由所稱之事項，均經原審詳為審酌，並於原判決理
    由中詳予說明，其就被告丙○○此部分無罪判決之諭知，認
    事用法，就形式觀之，並無違誤，自屬有據。而上訴人僅泛
    稱證人乙○○、鍾奇於警詢、偵查中及原審審理時之證述
    前後相符，自屬真實可採而提起上訴，其就被告丙○○部分
    之上訴，並未提出新事證，具體指摘原判決關於採證認定事
    實、適用法律等事項，究竟有何違法或不當之情形，而構成
    應予撤銷之具體事由，揆諸前揭判決要旨，檢察官此部分之
    上訴，自非具體，其上訴不符法定上訴程式，爰亦不經言詞
    辯論逕予駁回。
據上論斷，應依刑事訴訟法第三百六十九條第一項前段、第三百
六十四條、第三百六十七條前段、第三百七十二條、第三百零三
條第五款、第三百零七條，判決如主文。
中    華    民    國    97    年    11    月    26    日
                  刑事第六庭  審判長法  官  董武全
                                    法  官  杭起鶴
                                    法  官  沈揚仁
以上正本證明與原本無異。
不得上訴。
                                    書記官  廖文靜
中    華    民    國    97    年    11    月    27    日


司法院資訊處製作；財團法人民間司法改革基金會備份。
